臺灣橋頭地方法院刑事裁定　
111年度撤緩字第85號
聲  請  人  臺灣橋頭地方檢察署檢察官
受  刑  人  王麗蘭




上列聲請人因受刑人犯詐欺案件，聲請撤銷緩刑之宣告（111年
度執聲字第911號），本院裁定如下：
    主  文
聲請駁回。
    理  由
一、聲請意旨略稱：受刑人王麗蘭因違反洗錢防制法案件，經本
    院於民國110年10月29日以110年度金簡字第126號判決判處
    有期徒刑3月，併科罰金新臺幣（下同）1萬元，緩刑2年，
    於110年12月15日確定在案。詎受刑人於緩刑期前之109年2
    月4日、10日、13日，更犯三人以上共同詐欺取財罪，經本
    院於111年8月19日以109年度訴字第481號判決判處有期徒刑
    6月3次，應執行有期徒刑8月，並於111年10月7日確定。又
    於109年1月22日更犯三人以上共同詐欺取財罪，經本院於11
    1年8月29日以111年度金訴字第11號判決判處有期徒刑6月，
    並於111年10月14日確定，核該受刑人所為，有刑法第75條
    之1第1項第1款所定撤銷緩刑宣告之情形，是認原宣告之緩
    刑難收其預期效果，而有執行刑罰之必要，爰依刑事訴訟法
    第476條規定聲請撤銷緩刑之宣告等語。
二、按受緩刑之宣告，於緩刑前因故意犯他罪，而在緩刑期內受
    6月以下有期徒刑、拘役或罰金之宣告確定，足認原宣告之
    緩刑難收其預期效果，而有執行刑罰之必要者，得撤銷其宣
    告；又上開緩刑宣告之撤銷聲請，應於判決確定後6月以內
    為之，刑法第75條之1第1項第1款、第2項、第75條第2項分
    別定有明文。是上開緩刑宣告是否撤銷，除須符合刑法第75
    條之1第1項各款要件外，並採裁量撤銷主義，賦予法院審認
    是否符合「足認原宣告之緩刑難收其預期效果，而有執行刑
    罰之必要」之實質要件。換言之，就前述「得」撤銷緩刑之
    情形，應依職權本於目的性之裁量，妥適審酌被告所犯前後
    數罪間，關於法益侵害之性質、再犯之原因、違反法規範之
    情節是否重大、被告主觀犯意所顯現之惡性及其反社會性等
    情，是否已使前案原為促使惡性輕微之被告或偶發犯、初犯
    改過自新而宣告之緩刑，已難收其預期之效果，而確有執行
    刑罰之必要。而於緩刑前因故意犯他罪之情形，因受刑人之
    犯行並非於前案緩刑宣告後所為，是以法院於衡酌是否需撤
    銷緩刑時，應就受刑人之前案犯行與後案犯行綜合評價，以
    判斷後案是否足以動搖前案判決宣告緩刑時之事實基礎，並
    就受刑人於前案宣告緩刑確定後，於後案偵審程序中之具體
    行為情狀，以判斷其是否確已因緩刑之宣告而有改過自新之
    契機，以為論斷。
三、查受刑人前因違反洗錢防制法案件，經本院以110年度金簡
    字第126號判決判處有期徒刑3月，併科罰金新臺幣1萬元，
    緩刑2年，於110年12月15日確定（下稱甲案）；又受刑人於
    緩刑前即109年2月4日、10日、13日，犯三人以上共同詐欺
    取財罪，經本院於111年8月19日，以109年度訴字第481號、
    110年度訴字第8號判決判處有期徒刑6月、6月、6月，應執
    行有期徒刑8月，於111年10月7日確定(下稱乙案)，又於109
    年1月22日，犯三人以上共同詐欺取財罪，經本院於111年8
    月29日以111年度金訴字第11號判決判處有期徒刑6月，並於
    111年10月14日確定(下稱丙案)等節，有橋頭地檢署111年11
    月21日橋檢和岩111執聲911字第1119050697號函所附之刑案
    資料查註記錄表1份在卷可稽，再經本院核閱前揭各該判決
    書後認為無誤，此部分事實固堪以認定。
四、然受刑人所犯之上開三案，均係受刑人將其帳戶交予暱稱「
    Hangouts」等不詳詐欺集團成員，並聽從該等成員之指示匯
    款所由之犯行，堪認上開三案之各罪，均係本於同一之犯罪
    歷程所生，性質上高度近似，不法性之評價亦有高度重疊，
    且本院於上開乙案中，考量受刑人並非詐欺集團之主要成員
    ，亦未終局取得詐騙之款項，且已與全體告訴人達成調解，
    均按時履行調解條件，並獲得全體告訴人之宥恕，而以刑法
    第59條酌減其刑，又本院於上開丙案中，考量受刑人並未因
    提供帳戶提領款項之行為獲得任何對價，並與告訴人達成和
    解，而於判決前均按時賠償告訴人，而以刑法第59條酌減其
    刑，是以，受刑人之上開乙、丙2案，與前開為緩刑宣告之
    甲案間，均為同一犯罪歷程所生之案件，且其參與程度及犯
    罪手段均屬輕微，犯罪手段、侵害法益亦屬高度接近，自難
    認受刑人所犯之上開乙、丙2案，已動搖上開甲案為緩刑宣
    告之事實基礎，又受刑人於上開乙、丙2案中，均已明確表
    現出悔意，且積極賠償各該告訴人之損害，經本院認定其各
    次犯行均有情輕法重之情事，而皆依刑法第59條規定酌減其
    刑，足見受刑人於前案緩刑宣告後，確有積極彌補犯行損害
    之實據，顯見前開緩刑宣告，確已收相當之積極成效，自無
    由認定有何撤銷前開緩刑之宣告之必要，綜上所述，本件聲
    請意旨所指之情事，尚不足令本院形成應撤銷受刑人緩刑宣
    告之確實心證，是本件聲請為無理由，應予駁回。
五、依刑事訴訟法第220條，裁定如主文。　 　
中　　華　　民　　國　　111 　年　　11　　月　　28　　日
                  刑事第五庭    法　官  許博鈞
以上正本證明與原本無異。
如不服本裁定，應於送達後5日內，向本院提出抗告狀。
中　　華　　民　　國　　111 　年　　11　　月　　29　　日
                                書記官  林瑞標